臺灣橋頭地方法院刑事裁定
111年度聲字第1330號
聲  請  人  臺灣橋頭地方檢察署檢察官
受  刑  人  郭信翰



上列聲請人因受刑人數罪併罰有二裁判以上，聲請定其應執行之
刑（111年度執聲字第936號），本院裁定如下：
　　主  文
郭信翰所犯如附表所示之罪，所處如附表所示之拘役，應執行拘
役壹佰貳拾日，如易科罰金，以新臺幣壹仟元折算壹日。
　　理  由
一、聲請意旨略以：受刑人郭信翰因犯如附表所示之罪，先後經
    判決確定各如附表所示之刑，應依刑法第50條、第53條及第
    51條第6款規定，定其應執行刑，爰依刑事訴訟法第477條第
    1項規定聲請裁定等語。
二、按裁判確定前犯數罪者，併合處罰之。數罪併罰，有二裁判
    以上，分別宣告多數拘役者，於各刑中之最長期以上，各刑
    合併之刑期以下，定其刑期。但不得逾120日。刑法第50條
    第1項前段、第53條、第51條第6款分別定有明文。又數罪併
    罰之定應執行刑，係出於刑罰經濟與責罰相當之考量，並非
    予以犯罪行為人或受刑人不當之利益，為一種特別的量刑過
    程，即對犯罪行為人或受刑人本身及所犯各罪之總檢視，除
    應考量行為人所犯數罪反應出之人格特性，並應權衡審酌行
    為人之責任與整體刑法目的及相關刑事政策，在量刑權之法
    律拘束性原則下，依刑法第51條第6款之規定，採限制加重
    原則，以宣告各刑中之最長期為下限，各刑合併之刑期為上
    限，但最長不得逾120日，為量刑自由裁量權之外部界限，
    並應受法秩序理念規範之比例原則、平等原則、責罰相當原
    則等裁量權之內部抽象價值要求界限之支配，以兼顧刑罰衡
    平原則。
三、經查：
  ㈠本案受刑人先後經本院判處如附表所示之罪刑，並均確定在
    案，有臺灣高等法院被告前案紀錄表1份在卷可稽。本院審
    核受刑人所犯如附表所示之罪，均係於附表編號1所示判決
    確定日期前為之，本院為犯罪事實最後判決之法院；又本案
    檢察官聲請就受刑人如附表所示之罪定其應執行之刑，其中
    如附表編號1至2之罪前經臺灣臺南地方法院以111年度聲字
    第987號裁定應執行拘役80日確定，如附表編號4所示之罪則
    經本院以111年度簡字第464號裁定應執行拘役40日，亦有該
    案裁判書、臺灣高等法院被告前案紀錄表在卷可稽，惟如附
    表編號3、5所示之罪，屬「增加合於定應執行刑要件之他罪
    刑」之情況，並未違反一事不再理之原則，是本案就如附表
    所示之各罪名定應執行之刑，係對受刑人有利之事項，核與
    上述規定並無不合，認檢察官聲請為正當，應予准許。
　㈡又本院更定應執行刑，不得逾越刑法第51條第6款所定法律之
    外部界限，即不得重於附表編號1至5所示罪刑之總合，亦不
    得重於附表編號1至2、4所示之罪經定執行刑之拘役80日、4
    0日與附表編號3、5所示拘役15日、5日之總和（即拘役140
    日），且依刑法第51條第6款規定，定拘役之應執行刑時不
    得逾120日之法定界限。又受刑人所犯如附表所示各罪，其
    中最長期者為拘役50日，則定應執行刑之範圍應在各罪之最
    長期（拘役60日）以上，及定拘役之應執行刑上限（拘役12
    0日）之間。本院爰依上述法條規定，本於罪責相當之要求
    ，審酌受刑人所犯如附表所示各罪之罪質異同，其犯罪類型
    、態樣、次數、侵害法益及行為動機等情，兼衡受刑人違反
    法秩序之嚴重性及所犯數罪整體非難評價，綜合斟酌受刑人
    犯罪行為之不法與罪責程度，及對其施以矯正之必要性，及
    定應執行刑之外部性界限及內部性界限各節，就其所犯如附
    表所示各罪，爰裁定其應執行之刑如主文所示，併諭知易科
    罰金之折算標準。
　㈢另本案僅聲請就附表所示之罪定其應執行之刑，均屬得易科
    罰金之類型，牽涉案件情節單純，且本案因受前述裁量權內
    部界限及定應執行刑法定上限之拘束，而不得作成較前裁定
    更不利於被告之結果，本案可資裁量之範圍尚屬有限，衡量
    受刑人權益之保障、國家刑罰權之實踐及司法資源之有限性
    ，本院認顯無必要予受刑人以言詞、書面或其他適當方式陳
    述意見，附此敘明。　　
四、依刑事訴訟法第477條第1項，裁定如主文。
中　　華　　民　　國　　111 　年　　11　　月　　23　　日
                  刑事第八庭    法　官  陳芸葶　　　
以上正本證明與原本無異。
如不服本裁定，應於收受送達後5 日內向本院提出抗告狀。
中　　華　　民　　國　　111 　年　　11　　月　　23　　日
　　　　　　　　　　　　　　　　書記官  黃獻立 
附表：
編    號  1 2 3 罪    名  ①傷害 ②竊盜 傷害 恐嚇 宣 告 刑  ①拘役15日，如易科罰金，以新臺幣1,000元折算1日 ②拘役50日，如易科罰金，以新臺幣1,000元折算1日 拘役30日，如易科罰金，以新臺幣1,000元折算1日 拘役15日，如易科罰金，以新臺幣1,000元折算1日 犯罪日期  ①109年3月8日 ②110年1月6日 109年10月27日 109年10月13日 偵查機關 年度案號  臺南地檢110年度偵字第5099、6001號 臺南地檢110年度偵字第3586號 高雄地檢110年度偵字第9917號 最後事實審 法  院 臺灣臺南地方法院 臺灣臺南地方法院 臺灣高雄地方法院  案  號 110年度簡字第1517號 110年度訴字第771號 111年度簡字第526號（聲請書誤載為 110年度簡字第526號）  判  決日  期 110年7月30日 111年3月24日 111年3月10日 確定判決 法  院 臺灣臺南地方法院 臺灣臺南地方法院 臺灣高雄地方法院  案  號 110年度簡字第1517號 110年度訴字第771號 111年度簡字第526號（聲請書誤載為 110年度簡字第526號）  判決確 定日期 110年9月15日 111年5月3日 111年6月27日 備   註  編號1、2應執行拘役80日   

編    號  4 5    （本欄空白） 罪    名  詐欺 竊盜  宣 告 刑  ①拘役15日，如易科罰金，以新臺幣1,000元折算1日 ②拘役30日，如易科罰金，以新臺幣1,000元折算1日 拘役5日，如易科罰金，以新臺幣1,000元折算1日  犯罪日期  ①109年5月28日 ②109年12月16日 110年4月19日  偵查機關 年度案號  橋頭地檢110年度偵緝字第495、496號  橋頭地檢110年度偵字第7340號  最後事實審 法  院 臺灣橋頭地方法院 臺灣橋頭地方法院   案  號 111年度簡字第464號 111年度簡字第878號   判  決日  期 111年4月27日 111年5月23日  確定判決 法  院 臺灣橋頭地方法院 臺灣橋頭地方法院   案  號 111年度簡字第464號 111年度簡字第878號   判決確 定日期 111年6月13日 111年7月5日  備   註  應執行拘役40日